【裁判字號】    98,審訴,1625
【裁判日期】    980806
【裁判案由】    毒品危害防制條例
【裁判全文】
臺灣高雄地方法院刑事判決            98年度審訴字第1625號
                                    98年度審訴字第2007號
                                    98年度審訴字第2838號
公  訴  人  臺灣高雄地方法院檢察署檢察官
被      告  甲○○
                    （現另案於臺灣高雄女子監獄執行中）
上列被告因毒品危害防制條例案件，經檢察官提起公訴後（98年
度毒偵字第1171、2057、2387、3090號），嗣因被告就被訴事實
為有罪之陳述，本院依簡式審判程序審理，判決如下：
    主  文
甲○○所犯如附表所示之罪，均累犯，各處如附表所示之刑。應
執行有期徒刑年肆月，扣案如附表編號2 、5 所示第一級毒品
海洛因貳包均沒收銷燬之，扣案如附表編號2 所示削尖塑膠吸管
壹支及附表編號4 所示之物均沒收之。
    事  實  及  理  由
一、本件被告甲○○所犯之罪，為死刑、無期徒刑、最輕本刑為
    3 年以上有期徒刑以外之罪，其於準備程序進行中，就被訴
    事實為有罪之陳述，經本院告知簡式審判程序之旨，並聽取
    檢察官及被告之意見後，裁定進行簡式審判程序。
二、犯罪事實：
    甲○○前因施用毒品案件，經臺灣屏東地方法院以91年度毒
    聲字第1570號裁定送觀察、勒戒後，認無繼續施用毒品之傾
    向，於民國92年2 月7 日釋放出所（指揮書執畢日92年2 月
    20日），並經臺灣屏東地方法院檢察署檢察官以91年度毒偵
    字第1509號不起訴處分確定。於前開觀察、勒戒執行完畢釋
    放後5 年內，復因施用毒品案件，經臺灣屏東地方法院以94
    年度訴字第401 號判處有期徒刑1 年確定，於95年12月14日
    縮短刑期假釋出監並付保護管束，於96年1 月23日保護管束
    期滿未經撤銷，視為執行完畢。詎其猶未戒除毒癮，復基於
    施用第一級毒品海洛因、第二級毒品甲基安非他命之犯意，
    於附表所示之時地，施用第一、二級毒品（施用時間、地點
    、扣案物品均如附表所示），嗣於附表編號1 、2 、4 、5
    所示時間查獲，並扣得如附表編號2 、4 、5 所示之物。
三、證據：
    被告甲○○於警詢、本院審理時之自白、高雄市立凱旋醫院
    98年2 月23日（J-054） 、98年2 月23日（J057）、98年3
    月23日（L11-002） 、98年5 月31日（C98190）濫用藥物尿
    液檢驗報告各1 紙、扣案如附表所示之物、高雄市立凱旋醫
    院98年5 月4 日、98年6 月23日濫用藥物成品檢驗鑑定書、
    尿液代碼與姓名對照表（J057、J-054 、L11-002 、C98190
    ）各1 份、臺灣高等法院被告前案紀錄表。
四、核被告就附表編號1 、2 、4 、5 所為，均係犯毒品危害防
    制條例第10條第1 項之施用第一級毒品罪。就附表編號3 、
    6 所為，均係犯同條例第10條第2 項施用第二級毒品罪。其
    持有第一級毒品海洛因、第二級毒品甲基安非他命之低度行
    為，分別為施用之高度行為吸收，均不另論罪。被告所犯上
    開6 罪，時間有異、犯意各別，行為互殊，應予分論併罰。
    被告有犯罪事實欄所述之前科，於95年12月14日縮短刑期假
    釋出監並付保護管束，於96年1 月23日保護管束期滿未經撤
    銷，視為執行完畢，有臺灣高等法院被告前案紀錄表在卷可
    考，其於前開有期徒刑執行完畢後5 年內，故意再犯本件有
    期徒刑以上之罪，均為累犯，應依刑法第47條第1 項之規定
    ，各加重其刑。
五、爰審酌被告前經觀察勒戒執行完畢釋放後，仍未能徹底戒絕
    毒品，再犯本件施用毒品罪，顯見其自制力不足，無法擺脫
    毒品，未能體悟施用毒品對自己、家人造成之傷害及社會之
    負擔，惟念所犯施用毒品罪乃屬戕害自身身心健康行為，尚
    未對他人造成實害，其行為本身對社會所造成之危害並非直
    接，反社會性之程度應屬較低，且其犯後已坦認犯行，分別
    量處如主文所示之刑，並定應執行刑。扣案附表編號2 、5
    之白色粉末各1 包，經送驗結果確為第一級毒品海洛因（檢
    驗後淨重如附表所示），屬查獲之毒品，且該包裝袋與其內
    毒品難以析離，亦無析離實益，應將之同視為第一級毒品，
    不問屬於犯人與否，爰依毒品危害防制條例第18條第1 項前
    段規定均沒收銷燬之。又扣案如附表編號2 削尖塑膠吸管、
    附表編號4 之錫箔紙1 張、夾鏈袋1 只及塑膠杓3 支，為被
    告所有供施用第一級毒品所用之物，業經其陳述在卷，爰依
    刑法第38條第1 項第2 款宣告沒收之。
據上論斷，應依刑事訴訟法第273 條之1 第1 項、第299 條第1
項前段、第310 條之2 、第454 條第1 項，毒品危害防制條例第
10條第1 項、第2 項、第18條第1 項前段，刑法第11條、第47條
第1 項、第38條第1 項第2 款、第51條第5 款、第51條第9 款，
判決如主文。
本案經檢察官乙○○到庭執行職務。
中    華    民    國    98    年    8     月    6     日
                  刑事第十庭  法  官  梁淑美
以上正本證明與原本無異。
如不服本判決應於收受本判決後10日內向本院提出上訴書狀，並
應敘述具體理由，如未敘述上訴理由者，應於上訴期間屆滿後20
日內補提理由書狀於本院（均須按他造當事人之人數附繕本）「
切勿逕送上級法院」。
中    華    民    國    98    年    8     月    10    日
                              書記官  林豐富
附錄本案論罪科刑依據之法條：
毒品危害防制條例第10條
施用第一級毒品者，處6月以上5年以下有期徒刑。
施用第二級毒品者，處 3 年以下有期徒刑。
附表：
┌─┬────┬──────┬─────────┬─────┬────────┐
│編│施用時間│  施用地點  │查獲時間、地點    │所犯之罪  │所處之刑（及應沒│
│號│        │            │                  │          │收（銷燬）之物  │
├─┼────┼──────┼─────────┼─────┼────────┤
│1 │98年2月5│在高雄市左營│嗣於98年2 月6 日下│施用第一級│累犯，處有期徒刑│
│  │日晚上某│區○○路31號│午5 時許，為警持搜│毒品      │玖月。          │
│  │時許    │9 樓之1 其友│索票在高雄市左營區│          │                │
│  │        │人住處內，施│文德路31號9樓 之1 │          │                │
│  │        │用第一級毒品│執行搜索時，適逢在│          │                │
│  │        │海洛因1 次。│場，並徵得其同意採│          │                │
│  │        │            │集尿液送驗，結果呈│          │                │
│  │        │            │嗎啡、可待因陽性反│          │                │
│  │        │            │應。              │          │                │
├─┼────┼──────┼─────────┼─────┼────────┤
│2 │98年2月7│在高雄市左營│嗣於98年2 月8 日下│施用第一級│累犯，處有期徒刑│
│  │日晚上7 │區○○路31號│午5 時許，在前述友│毒品      │玖月。扣案之第一│
│  │、8 時許│9 樓之1 其友│人住處為警查獲，並│          │級毒品海洛因壹包│
│  │        │人住處內，將│扣得第一級毒品海洛│          │（驗餘淨重零點零│
│  │        │第一級毒品海│因1 包（驗餘淨重  │          │玖壹公克）沒收銷│
│  │        │洛因摻入香煙│0.091 公克）、及其│          │燬之、扣案之削尖│
│  │        │內吸食煙霧方│所有供其施用毒品之│          │塑膠吸管壹支沒收│
│  │        │式，施用第一│削尖塑膠吸管1 支，│          │之。            │
│  │        │級毒品海洛因│另經其同意採集尿液│          │                │
│  │        │1 次        │送驗，結果呈可待因│          │                │
│  │        │            │、嗎啡、甲基安非他│          │                │
│  │        │            │ 命陽性反應。     │          │                │
├─┼────┼──────┼─────────┼─────┼────────┤
│3 │於98年2 │在高雄市左營│同上              │施用第二級│累犯，處有期徒刑│
│  │月7 日晚│區○○路31號│                  │毒品      │伍月。          │
│  │上8 時後│9 樓之1 其友│                  │          │                │
│  │之某時許│人住處內，施│                  │          │                │
│  │        │用第二級毒品│                  │          │                │
│  │        │甲基安非他命│                  │          │                │
│  │        │1 次        │                  │          │                │
├─┼────┼──────┼─────────┼─────┼────────┤
│4 │98年3 月│在高雄市三民│嗣於98年3 月11日中│施用第一級│累犯，處有期徒刑│
│  │9 日晚上│區○○路272 │午12時40分許，為警│毒品      │玖月。扣案之錫箔│
│  │某時許  │號10號4樓 ，│持本院核發之搜索票│          │紙壹張、夾鏈袋壹│
│  │        │將第一級毒品│至高雄市三民區建工│          │只及塑膠杓支均│
│  │        │海洛因置於錫│路10號4樓 執行搜索│          │沒收之。        │
│  │        │箔紙上，用火│，適逢在場，並於其│          │                │
│  │        │燒烤吸食煙霧│皮包內扣得其所有供│          │                │
│  │        │之方式，施用│施用毒品之錫箔紙1 │          │                │
│  │        │第一級毒品海│張、夾鏈袋1 只及塑│          │                │
│  │        │洛因1 次    │膠杓3 支，另經其同│          │                │
│  │        │            │意採集尿液送驗，結│          │                │
│  │        │            │果呈可待因、嗎啡陽│          │                │
│  │        │            │性反應。          │          │                │
├─┼────┼──────┼─────────┼─────┼────────┤
│5 │98年5 月│在高雄市左營│嗣於98年5 月14日下│施用第一級│累犯，處有期徒刑│
│  │14日某時│區○○路31號│午6 時許，在在高雄│毒品      │玖月。扣案之第一│
│  │許      │9 樓之1 友人│市○○區○○路31號│          │級毒品海洛因壹包│
│  │        │住處內，將第│「泰陽大樓」因形跡│          │（驗餘淨重零點零│
│  │        │一級毒品海洛│可疑，為警查獲    │          │肆公克）沒收銷│
│  │        │因摻入香煙內│，並扣得第一級毒品│          │燬之。          │
│  │        │點火吸食煙霧│海洛因1 包（驗餘淨│          │                │
│  │        │方式，施用第│重0.034 公克），經│          │                │
│  │        │一級毒品海洛│其同意採集尿液送  │          │                │
│  │        │因1 次      │驗，結果呈可待因、│          │                │
│  │        │            │嗎啡、甲基安非他命│          │                │
│  │        │            │陽性反應。        │          │                │
├─┼────┼──────┼─────────┼─────┼────────┤
│6 │98年5 月│在高雄市左營│同上              │施用第二級│累犯，處有期徒刑│
│  │14日某時│區○○路31號│                  │毒品      │伍月。          │
│  │許      │9 樓之1 其友│                  │          │                │
│  │        │人住處內，以│                  │          │                │
│  │        │吸食器燒烤之│                  │          │                │
│  │        │方式施用第二│                  │          │                │
│  │        │級毒品甲基安│                  │          │                │
│  │        │非他命1 次  │                  │          │                │
└─┴────┴──────┴─────────┴─────┴────────┘


司法院資訊處製作；財團法人民間司法改革基金會備份。
